臺灣高雄地方法院刑事判決
111年度訴字第124號
公  訴  人  臺灣高雄地方檢察署檢察官
被      告  顏正宇



指定辯護人  本院公設辯護人  黃秋葉
上列被告因違反槍砲彈藥刀械管制條例案件，經檢察官提起公訴
（110年度偵字第24314號），本院判決如下：
    主  文
顏正宇犯非法持有非制式手槍罪，處有期徒刑伍年貳月，併科罰
金新臺幣壹拾萬元，罰金如易服勞役，以新臺幣壹仟元折算壹日
。
非制式手槍壹支（含彈匣壹個；槍枝管制編號0000000000），沒
收。
    事  實
一、顏正宇明知非制式手槍及子彈，為槍砲彈藥刀械管制條例所
    列管之物品，非經中央主管機關許可，不得持有，竟於民國
    109年12月間某日在高雄市某處，從身分不詳綽號「阿仁」
    之成年人處取得具殺傷力之非制式手槍1支(含彈匣壹個，槍
    枝管制編號0000000000)及非制式子彈1顆而非法持有之。及
    至110年9月28日晚間10時許，在高雄市○○區○○○路00號1樓住
    處，顏正宇將該槍枝、子彈取出把玩時不慎擊發，擊中顏正
    宇左前臂，經女友洪郁雯及友人陳敬霖將顏正宇載往高雄榮
    民總醫院就醫，經醫院報警處理而發現上情。
二、案經高雄市政府警察局鳳山分局報告臺灣高雄地方檢察署檢
    察官偵查起訴。
    理  由
一、證據能力部分
　　下列引用之證據資料，因當事人均不爭執，依司法院「刑事
    判決精簡原則」，得不予說明。
二、認定事實所依憑之證據及理由
    以上犯罪事實，已經被告顏正宇於警詢、偵訊及本院審理中
    坦白承認，又有非制式槍枝1支及彈頭1顆扣案可稽，並有搜
    索/扣押筆錄、扣押物品目錄表、查獲槍枝照片在卷可參。
    而扣案之槍枝、彈頭經送請內政部警政署刑事警察局鑑定，
    結果認槍枝係非制式手搶，由仿手搶外型製造之搶枝，組裝
    已貫通之金屬槍管而成，擊發功能正常，可供擊發適用子彈
    使用，認具殺傷力；彈頭係非制式金屬彈頭，其上具刮擦痕
    ，有該局110年11月30日刑鑑字第1108015235號鑑定書（偵
    卷頁137）、110年11月26日刑鑑字第1108022346號鑑定書（
    偵卷頁111）各1份可資佐證。本案事證明確，被告犯行應可
    認定。
三、論罪科刑
  ㈠核被告所為，係犯槍砲彈藥刀械管制條例第7條第4項之非法
    持有非制式手槍罪、第12條第4項非法持有子彈罪。被告以
    一持有行為同時觸犯以上2罪名，為想像競合犯，應從一重
    論以非法持有非制式手槍罪。
　㈡本案未有經被告顏正宇自白而查獲或因而防制重大危害治安
    事件，有高雄市政府警察局鳳山分局111年5月16日高市警 
    鳳分偵字第11172368300號函在卷可查，故無從依槍砲彈藥
    刀械管制條例第18條第4項前段規定予以減刑。
　㈢被告非法持有槍枝、子彈之行為，雖然尚未用以犯罪，但其
    行為本質上已對社會造成潛在之危險，故無所謂情輕法重之
    情形，亦無刑法第59條酌減其刑之適用。
　㈣審酌被告非法持有非制式手槍及子彈，對社會治安造成潛在
    之危險，惟念及被告持有前述槍枝子彈後即將之藏放，並未
    用以犯罪，且犯後坦承犯行，及其智識程度、家庭狀況等一
    切情狀，量處如主文所示之刑，並就罰金刑部分諭知如易服
    勞役之折算標準。
四、沒收
  ㈠扣案如事實欄所載之非制式手槍1支，具有殺傷力，已如前
    述，為違禁物，應依刑法第38條第1項規定宣告沒收。
  ㈡扣案之彈頭1顆因已擊發而失去違禁物之性質，故不予宣告沒
    收。
　㈢查扣之手機1支（門號0000000000、IMEI：000000000000000
    ）與本案並無關聯性，無從於本案宣告沒收。　
據上論斷，應依刑事訴訟法第299條第1項前段，判決如主文。
本案經檢察官李汶哲提起公訴；檢察官王啟明到庭執行職務。
中　　華　　民　　國　　111 　年　　9 　　月　　28　　日
                  刑事第九庭  審判長法  官  陳芸珮
　　　　　　　　　  
                                    法  官  林育丞
　　　　　　　　　　　　　　　　　　　
　　　　　　　　　　　　　　　　　　法　官  黃三友
　　　　　　　　　　　　　　　　　　　
以上正本證明與原本無異。
如不服本判決應於收受判決後20日內向本院提出上訴書狀，並應
敘述具體理由。其未敘述上訴理由者，應於上訴期間屆滿後20日
內向本院補提理由書(均須按他造當事人之人數附繕本)「切勿逕
送上級法院」。
中　　華　　民　　國　　111 　年　　9 　　月　　28　　日
                                    書記官  林豐富
　　　　　　　　　　　　　　　　
附錄論罪之法條：
槍砲彈藥刀械管制條例第7條第4項
未經許可，持有、寄藏或意圖販賣而陳列第1項所列槍砲、彈藥
者，處5年以上有期徒刑，併科新臺幣1千萬元以下罰金。
槍砲彈藥刀械管制條例第12條第4項
未經許可，持有、寄藏或意圖販賣而陳列子彈者，處5年以下有
期徒刑，併科新臺幣3百 萬元以下罰金。